en: Suisse Garantie, SuisseGarantie
de: Schweizer Garantie

en: Pro Montagna, ProMontagna, Coop Pro Montagna
ca: Pro Montagna, ProMontagna, Coop Pro Montagna

de: Migros "Aus der Region", "Aus der Region"
fr: Migros "De la région", "De la région"

en: TerraSuisse
xx: TerraSuisse

en: Natura-Beef, NaturaBeef
xx: Natura-Beef

en: Agri Natura, AgriNatura
xx: Agri Natura

en: NatureSuisse, Nature Suisse
ca: NatureSuisse, Natura Suïssa

en: swiss sugar
fr: sucre suisse
it: zucchero svizzero
nl: Zwitserse suiker

en: Bio Suisse, BioSuisse
ca: BioSuisse
de: Bio Schweiz
fr: Bio Suisse
it: Bio Suisse, BioSuisse
nl: Bio Zwitserland

en: Migros Bio
xx: Migros Bio

en: Migros M-Check, M-Check
xx: Migros M-Check, M-Check

en: Migros M-Check Climate Compatibility 1/5, M-Check Climate Compatibility 1/5
xx: Migros M-Check Climate Compatibility 1/5, M-Check Climate Compatibility 1/5
de: Migros M-Check Klimaverträglichkeit 1/5, M-Check Klimaverträglichkeit 1/5
fr: Migros M-Check Compatibilité Climatique 1/5, M-Check Compatibilité Climatique 1/5
it: Migros M-Check Compatibilità climatica 1/5, M-Check Compatibilità climatica 1/5

en: Migros M-Check Climate Compatibility 2/5, M-Check Climate Compatibility 2/5
xx: Migros M-Check Climate Compatibility 2/5, M-Check Climate Compatibility 2/5
de: Migros M-Check Klimaverträglichkeit 2/5, M-Check Klimaverträglichkeit 2/5
fr: Migros M-Check Compatibilité Climatique 2/5, M-Check Compatibilité Climatique 2/5
it: Migros M-Check Compatibilità climatica 2/5, M-Check Compatibilità climatica 2/5

en: Migros M-Check Climate Compatibility 3/5, M-Check Climate Compatibility 3/5
xx: Migros M-Check Climate Compatibility 3/5, M-Check Climate Compatibility 3/5
de: Migros M-Check Klimaverträglichkeit 3/5, M-Check Klimaverträglichkeit 3/5
fr: Migros M-Check Compatibilité Climatique 3/5, M-Check Compatibilité Climatique 3/5
it: Migros M-Check Compatibilità climatica 3/5, M-Check Compatibilità climatica 3/5

en: Migros M-Check Climate Compatibility 4/5, M-Check Climate Compatibility 4/5
xx: Migros M-Check Climate Compatibility 4/5, M-Check Climate Compatibility 4/5
de: Migros M-Check Klimaverträglichkeit 4/5, M-Check Klimaverträglichkeit 4/5
fr: Migros M-Check Compatibilité Climatique 4/5, M-Check Compatibilité Climatique 4/5
it: Migros M-Check Compatibilità climatica 4/5, M-Check Compatibilità climatica 4/5

en: Migros M-Check Climate Compatibility 5/5, M-Check Climate Compatibility 5/5
xx: Migros M-Check Climate Compatibility 5/5, M-Check Climate Compatibility 5/5
de: Migros M-Check Klimaverträglichkeit 5/5, M-Check Klimaverträglichkeit 5/5
fr: Migros M-Check Compatibilité Climatique 5/5, M-Check Compatibilité Climatique 5/5
it: Migros M-Check Compatibilità climatica 5/5, M-Check Compatibilità climatica 5/5

en: Migros M-Check Animal Welfare 1/5, M-Check Animal Welfare 1/5
xx: Migros M-Check Animal Welfare 1/5, M-Check Animal Welfare 1/5
de: Migros M-Check Tierwohl 1/5, M-Check Tierwohl 1/5
fr: Migros M-Check Bien-être Animal 1/5, M-Check Bien-être Animal 1/5
it: Migros M-Check Benessere degli animali 1/5, M-Check Benessere degli animali 1/5

en: Migros M-Check Animal Welfare 2/5, M-Check Animal Welfare 2/5
xx: Migros M-Check Animal Welfare 2/5, M-Check Animal Welfare 2/5
de: Migros M-Check Tierwohl 2/5, M-Check Tierwohl 2/5
fr: Migros M-Check Bien-être Animal 2/5, M-Check Bien-être Animal 2/5
it: Migros M-Check Benessere degli animali 2/5, M-Check Benessere degli animali 2/5

en: Migros M-Check Animal Welfare 3/5, M-Check Animal Welfare 3/5
xx: Migros M-Check Animal Welfare 3/5, M-Check Animal Welfare 3/5
de: Migros M-Check Tierwohl 3/5, M-Check Tierwohl 3/5
fr: Migros M-Check Bien-être Animal 3/5, M-Check Bien-être Animal 3/5
it: Migros M-Check Benessere degli animali 3/5, M-Check Benessere degli animali 3/5

en: Migros M-Check Animal Welfare 4/5, M-Check Animal Welfare 4/5
xx: Migros M-Check Animal Welfare 4/5, M-Check Animal Welfare 4/5
de: Migros M-Check Tierwohl 4/5, M-Check Tierwohl 4/5
fr: Migros M-Check Bien-être Animal 4/5, M-Check Bien-être Animal 4/5
it: Migros M-Check Benessere degli animali 4/5, M-Check Benessere degli animali 4/5